# 关于处置子公司现金流列报事项

提问人：wshyjl 时间：2021-08-25 21:33:06
陈老师，您好
A公司下属子公司B因引入新股东增资款 10 亿元，而丧失对子公司B的控制权，A还有其他子公司需要持续编制合并报表。
问题：处置日A公司编制合并报表时，合并层面原子公司B收到的 10 亿元投资款是作为投资活动列报在“处置子公司收到的现金”，还是做为筹资活动列报为“吸收投资所收到的现金”
个人意见：该交易属于股东之间的权益性交易，交易结果导致B公司净资产退出合并范围，因此应属于筹资活动， 10 亿元投资款应列报为“吸收投资所收到的现金”
个人理解是正确，盼复，谢谢！

回答人：chenyiwei
由于在B公司收到投资款时，A就丧失了对B的控制权，因此在A的合并现金流量表中是不会体现出B收到的新股东增资款的，而是按照B在接受增资前所持有的现金及现金等价物余额列报在合并现金流量表的“支付其他与投资活动有关的现金”中。该事项不属于筹资活动。